# 【债务重组收益 - 现流附表列报】

提问人：jdm0109 时间：2021-02-22 09:33:02
根据最新CAS12指南：
（ 1 ）债务人仅以“金融资产”清偿债务的，其相关处置损益直接计入 投资收益——附表无需单独调整（因为“投资收益”本身属于附表调整事项）
（ 2 ）债务人既以金融资产又以非金融资产清偿债务的，一律作为“其他收益”——附表如何调整？
1 ）直接在“其他”中剔除 债务重组收益部分（不区分债务重组中的长期部分）
2 ）根据原 处置固定资产、无形资产和其他长期资产的损失（收益以“－”号填列），该部分原包含“债务重组中因处置非流动资产产生的利得或损失”，则现在应当根据“其他收益”中非流动资产部分所对应的部分？进行区分【但考虑到，现在无法区分长短期资产债务重组对应的金额，是否无需再区分？】
。。。。。。。。。。。。
个人倾向 1 ），因为CAS12债务重组指南明确，因为无法确定各资产的公允价值，故而全部计入“其他收益”，直接在“现流附表-其他”中进行调整即可？
根据CAS21租赁准则：
租赁收入部分，一般企业计入其他业务（未设置租赁收入的单位），那么此类企业的现流是否需要调整为“其他经营活动”？ 看到过瑞华合并附注TB过渡表，上面将“租赁收入”放入“其他经营活动”，是否有必要？因为目前思路，营业收入+应收款项减少+...... 基本直接放入“销售商品、提供劳务”现流。

回答人：chenyiwei
对于债务人，应首先确定被重组的债务是否属于“经营性应付项目”。如果是，则在填列“经营性应付项目的增加（减减少）”一行时，应剔除由债务重组因素导致减少的影响。
在此基础上，针对债务重组收益，归入投资收益的部分，无需特殊处理（“投资收益”项目原本即应全额作为调整项目），而对于计入“其他收益”的债务重组收益，应通过“其他”项目（负数）予以填列调节，不再区分资产处置损益等明细项目。